【裁判字號】    95,交聲,1119
【裁判日期】    951229
【裁判案由】    違反道路交通管理處罰條例聲明異議
【裁判全文】
臺灣臺北地方法院交通事件裁定       95年度交聲字第1119號
原處分機關  台北市交通事件裁決所
異議人即
受處分人    甲○○
代理人      乙○○
上列異議人即受處分人因違反道路交通管理處罰條例案件，對於
台北市交通事件裁決所於民國95年11月2 日所為之處分（原處分
：北市裁三字第裁22-AM0000000號），聲明異議，本院裁定如下
：
    主    文
異議駁回。
    理    由
一、按駕駛人駕駛汽車，應遵守道路交通標線之指示，而汽車駕
    駛人不遵守道路交通標誌、標線、號誌之指示者，處新台幣
    （下同）900 元以上1800元以下罰鍰。又雙白實線設於路段
    中，用以分隔同向車道，並禁止變換車道。道路交通安全規
    則第90條、道路交通管理處罰條例第60條第2 項第3 款、道
    路交通標誌標線號誌設置規則第149 條第1 款第7 目定有明
    文。
二、本件異議人即受處分人甲○○於民國95年9 月16日10時11分
    許，駕駛其所有之自小客車（車牌號碼：8262－DJ號，下稱
    系爭車輛），在台北市新生高架橋上，不遵守道路交通標線
    之指示，經警依道路交通管理處罰條例第60條第2 項規定逕
    行掣單舉發。嗣受處分人於舉發通知單上所載應到案日期（
    95年10月23日）前向原處分機關提出申訴，經原處分機關函
    請舉發單位調查結果，仍認受處分人有前開違規行為，原處
    分機關乃依道路交通管理處罰條例第60條第2 項第3 款及違
    反道路交通管理事件統一裁罰基準表規定，於95年11月2 日
    裁處受處分人罰鍰900 元。
三、本件受處分人甲○○固不否認其於前開時間，有駕駛系爭車
    輛經過前開地點，惟矢口否認有前開違規事實，其辯稱意旨
    略以：受處分人於前開時間，自台北市○○○路基河國宅，
    經樂群一路、明水路、北安路順路圓山飯店下轉上新生高架
    橋內線車道行駛。另外中外二線車道，係直接供來自中山北
    路上新生高架橋行駛之用。三線車道中間皆劃有雙白線，受
    處分人當依順直接上新生高架橋出入口直行即可，絕不可能
    也不必要先行跨越雙白線駛入中間車道，再跨越雙白線返回
    原內線車道行駛，雖然受處分人在行駛90度之大轉彎時，後
    輪稍有壓到雙白線，任何人皆無法避免，偶而會有此情況發
    生，受處分人確無跨越禁止變換之雙白線行駛之事云云。
四、經查：
    （一）受處分人確有在前開時、地跨越交通標線雙白線而變
          換車道乙事，除有受處分人之代理人所提出之員警舉
          發照片2 張在卷可稽外，復據證人即舉發員警丙○○
          於本院調查時具結證稱：「因該地段經常發生事故，
          所以我們是常態性去拍照舉發，當時車號8262－DJ號
          ，她是在第一車道但在轉彎時車速過快，已經跨越了
          雙白線，再回到第一車道」、「．．．該車不是單純
          只有後輪壓到雙白線，而是前後輪都有跨越雙白線，
          當時因為她車速太快，我照相快門按下去的時候，只
          有能拍到她的後輪而已」等語。
    （二）證人丙○○之前開證述已足使本院得有原處分機關所
          認定受處分人上揭違規行為屬實之確信。又按證人黃
          逸忠為原處分機關認定受處分人有前述違規行為之證
          人，其到庭在本院法官面前以言詞供述本件訴訟上之
          待證事實，本院由其上開供述已得有受處分人確有前
          揭違規行為之心證，另於本件卷存證據資料內並無任
          何積極證據足以證明證人丙○○前開供述係屬虛偽，
          亦無有足以令人顯信其供述為不可採之品性證據或前
          科證據存在，本院自不得以證人丙○○為本件開單告
          發受處分人之員警，而全盤抹煞其在訴訟上所具有之
          證人資格。
    （三）基上，受處分人在前開時、地駕駛系爭車輛，確已跨
          越雙白線而由第二車道變換至第一車道至明，其前開
          所辯，尚難採信。本件事證已臻明確，受處分人之上
          開違規行為堪以認定。
五、綜上所述，受處分人確有在前開時、地駕駛系爭車輛，跨越
    雙白線變換車道之違規行為。原處分機關依前開道路交通管
    理處罰條例第60條第2 項第3 款及違反道路交通管理事件統
    一裁罰基準表規定裁處受處分人罰鍰900 元，核無違誤，本
    件異議為無理由，應予駁回。
六、據上論斷，應依道路交通案件處理辦法第19條，裁定如主文
    。
中    華    民    國    95    年    12    月    29    日
                  交通法庭  法  官  蔡守訓
上正本證明與原本無異。
如不服本裁定，應於裁定送達後5日內向本院提出抗告狀。
                            書記官  張漪蕙
中    華    民    國    96    年    1     月    2     日


司法院資訊處製作；財團法人民間司法改革基金會備份。
